臺灣板橋地方法院刑事判決　　　　　　　93年度易字第1311號
公　訴　人　臺灣板橋地方法院檢察署檢察官
被　　　告　甲○○
上列被告因竊盜案件，經檢察官提起公訴（93年度偵字第15375
號），本院判決如下：
    主      文
甲○○結夥三人以上，攜帶兇器，毀壞安全設備，於夜間侵入有
人居住之建築物竊盜，累犯，處有期徒刑玖月。
    事      實
一、甲○○前因竊盜案件，經臺灣桃園地方法院以91年度易字第
    2363號判決判處有期徒刑6 月，如易科罰金以銀元300 元折
    算1 日，並經臺灣高等法院以92年度上易字第1809號判決駁
    回上訴，於民國92年9 月4 日確定，並於93年6 月3 日易科
    罰金執行完畢。詎不知悛悔，夥同乙○○（未據起訴）及某
    真實姓名年籍不詳、綽號「聖旨」之成年男子，暨另3 名真
    實姓名年籍均不詳之成年男子，共計6 人，共同基於意圖為
    自己不法所有之犯意聯絡，於93年9 月17日凌晨0 時許，分
    乘車牌號碼3P-7241 號及不詳車牌號碼之自用小客車，至臺
    北縣鶯歌鎮○○街190 號己○○居住之建築物即「順龍汽車
    廠」，先以不詳工具破壞前址建築物鐵捲門旁之側門門鎖，
    因仍無法開啟，甲○○等6 人中即有人持不詳人士所有，堪
    以剪斷、破壞鐵製欄杆，客觀上足以危害他人生命、身體安
    全之不詳兇器（未據扣案），將前址建築物窗戶外側之鐵製
    欄杆剪除後，自其窗戶攀爬侵入該建築物，並自內開啟鐵捲
    門使其他人進入，竊得丙○○○所有置放該處之電視機、
    VCD 放映機、點焊機各1 台等物品。嗣於同日凌晨0 時30分
    許，適丙○○○由丁○○、戊○○陪同前往上址巡視，當場
    發覺逮捕甲○○，並報警處理而查獲，乙○○及其餘4 名同
    夥則逃逸無蹤。
二、案經丙○○○訴由臺北縣政府警察局三峽分局報請臺灣板橋
    地方法院檢察署檢察官偵查起訴。
    理      由
一、訊據被告甲○○固坦承於93年9 月17日凌晨0 時許與乙○○
    、「聖旨」及另3 名不詳人士，在臺北縣鶯歌鎮○○街190
    號建築物內之事實，惟矢口否認有何加重竊盜犯行，辯稱：
    伊係為向乙○○追討欠款，經與乙○○聯繫前往上址會面，
    適丁○○等前來見狀揚言將報警，伊因緊張之故方才逃逸，
    並未在該建築物內竊取任何物品云云。經查：
  (一)上揭事實，業據被害人丙○○○於警詢及檢察官訊問時指訴
    歷歷，及於本院審理時結證屬實，並經證人丁○○、戊○○
    、己○○於本院審理時具結證述明確，此外復有現場照片2
    幀附卷可資佐證。
  (二)被害人於本院審理時具結證稱：「我們到現場，看到鐵捲門
    開了約30公分的縫，看到有人的腳在門邊。華（戊○○）就
    以遙控器開門，發現廠內有6 、7 個人，應該有5 個以上。
    」等語（見本院94年4 月20日審判筆錄），證人丁○○（見
    本院94年3 月17日審判筆錄）、戊○○（見本院94年4 月20
    日審判筆錄）亦為相同之證述；被告於警詢時亦供稱：「我
    進入修理廠時，裡面有我不認識的男子4 名連我朋友阿明（
    指乙○○）共5 名在工廠內。」等語（見臺灣板橋地方法院
    檢察署93年度偵字第15375 號偵查卷宗第6 頁），足見本案
    除被告、乙○○及「聖旨」外，尚有其餘同夥3 人甚明。證
    人乙○○雖證稱：本案發生時，僅伊與被告、「聖旨」及1
    名不詳人士共4 人在場等語（見本院94年3 月17日審判筆錄
    ），與證人所述及被告供述之情節均不相符，自無可採。
  (三)而被害人於本院審理時復結證稱：系爭建築物正面係以1 鐵
    捲門作為出入口，自外部僅得以遙控器開啟，鐵捲門旁則有
    1 小門，且該小門門鎖業經破壞無法開啟等語（見本院94
    年4 月20日審判筆錄），證人丁○○亦證稱：「... 鐵捲門
    是從裡面開，從外面可以遙控器開啟，從裡面的話可以用遙
    控緝獲案件都可以開，我報警的時候發現旁邊的小門的所壞
    掉... 。」、「... 我問他們怎麼進來的，他們說從旁邊小
    門進來，我走過去看，發現經被破壞，根本轉不開... 。」
    等語（見本院94年3 月17日審判筆錄），戊○○則具結證稱
    ：「... 他們說旁邊小門沒有鎖，所以就進來。後來丁○○
    開開看小門，發現內外都根本無法開啟，因為外部鎖頭遭人
    以異物破壞... 。」、「（問：鐵捲門自外能否開啟？）只
    能以遙控器開啟」等語（見本院94年4 月20日審判筆錄）。
    被害人及證人丁○○、戊○○證述之情節互核均屬一致，且
    依卷附系爭建築物小門門鎖照片所示，該門鎖上方確有自外
    部遭破壞之現象，足見本案發生時，系爭建築物鐵捲門旁之
    小門因其門鎖先已遭破壞而無法開啟，不論何人僅得以遙控
    器開啟鐵捲門後，方得進入該建築物，被告及其同夥既無系
    爭建築物鐵捲門之遙控器，更無自該鐵捲門進入上址建築物
    之可能。次以，系爭建築物之窗戶防盜鐵欄杆遭人以利器剪
    除，其內靠窗置放之沙發，則有遭人踐踏之痕跡，亦據被害
    人及證人丁○○、戊○○於本院審理時結證屬實，證人乙○○亦證稱：伊進入前址建築物時，見其防盜鐵窗遭拆除等情
    （以上見本院94年3 月17日、94年4 月20日審判筆錄），足
    見系爭建築物之窗戶鐵欄杆確有遭人破壞之事實。被告及其
    同夥既無系爭建築物鐵捲門遙控器，其小門亦無法開啟，渠
    等顯係將前述防盜鐵欄杆拆除後，自該窗戶進入該建築物內
    甚明。至證人乙○○雖證稱：當天凌晨0 時許，伊前往順龍
    汽車廠取回遺忘該處之皮包，發現前述小門未鎖，遂開門進
    入等語，與證人丁○○、戊○○、己○○證述之情節俱不相
    符；且他人居住之建築物，未經許可不得進入，縱其門戶未
    上鎖亦然，證人乙○○見系爭建築物小門未鎖即自行進入之
    舉，實與常理有違；況證人乙○○於當日凌晨0 時許即已抵
    達現場，直至同日凌晨0 時30分許證人丁○○等人抵達時仍
    未離去，其取回遺忘該處之皮包竟耗時長達30分鐘，顯不合
    理，益徵證人乙○○此部分證述之情節並非事實。
  (四)又前述防盜鐵窗係白鐵製造，此據證人丁○○、己○○結證
    無訛（見本院94年3 月17日、94年4 月20日審判筆錄），以
    白鐵之堅硬程度，依常理判斷，非以相當之利器實無從加以
    破壞，且該利器既堪以剪斷、破壞鐵製欄杆，客觀上當屬足
    以危害他人生命、身體安全之兇器。
  (五)此外，證人己○○於本院審理時具結證稱：「（問：有無住
    在順龍汽車修理廠？）一星期我會住在該處4 、5 天... ，
    該處是我居住的地方。」（見本院94年4 月20日審判筆錄）
    ，足認臺北縣鶯歌鎮○○街190 號「順龍汽車廠」為證人己○○居住之建築物。而前址建築物內被害人所有之電視機、
    VCD 放映機及點焊機各1 台於93年9 月17日凌晨0 時許失竊
    ，亦據被害人於警詢、檢察官訊問時指訴綦詳，並於本院審
    理時結證明確，核與證人丁○○、戊○○於本院審理時具結
    證述之情節相符，參以被害人與被告原不相識，更無飾詞構
    陷之可能，堪認被害人所有之上述物品，確有於前揭時、地
    失竊之事實。次依證人丁○○於本院審理時結證稱：「...
    我跟他們講我要報警，然後他們5 、6 個人就衝上車，當時
    我弟弟戊○○也有出來攔他們的車子，其中一臺三菱車跑掉
    ... 。」等語（見本院94年3 月17日審判筆錄），證人戊○○證稱：「... 丁○○就說要報警，他們就全部跑掉...。
     」 等語（見本院94年4 月20日審判筆錄）；倘被告及其同
    夥並未在前述建築物內行竊，於遭指為竊賊時，衡情應即提
    供渠等駕駛之車輛由被害人檢視，以明清白，縱經報警處理
    ，亦無所畏懼，惟渠等聽聞證人丁○○稱將報警處理，旋即
    駕車逃竄，心虛之情，莫此為甚。參以被告及其同夥於凌晨
    零時許，破壞防盜鐵欄杆後進入他人建築物，實非一般常人
    可能從事之舉動。綜上所述，被告於前述時間，與其同夥乙○○等人侵入上址建築物內，竊取被害人所有之電視機、
    VCD 放映機及點焊機各1 台之事實，已灼然至明。
  (六)至被告辯稱：伊為向乙○○追討欠款，經與之聯繫約定於前
    址會面云云；惟證人乙○○於本院審理時具結證稱：「（問
    ：你叫甲○○找你做什麼？）只是叫他載我去阿龍（即己○○）那裡。」、「（問：你們之間有沒有金錢糾紛？）沒有
    ，都沒有金錢債務糾紛。」、「（問：你有無向甲○○借過
    錢？）沒有」等語（見本院94年3 月17日審判筆錄）；且被
    告於檢察官訊問時供稱：「（問：許是用何電話與你聯絡？
    ）是用0000000000，大概是晚上7 點多打給我的，當天我是
    在家中（桃園市○○○街237 號）接到電話的... ，我大概
    又是在11點半接到許的電話，許欠我2000元，欠很久了，剛
    好許打電話來，我就到現場跟許要... 。」云云（見臺灣板
    橋地方法院檢察署93年度偵字第15375 號偵查卷宗第41頁）
    。惟經檢察官調閱0000000000號行動電話之雙向通聯紀錄，
    上開門號於93年9 月16日晚間7 時0 分起至7 時59分止，發
    話部分僅有1 通即7 時45分31秒至57秒，受話號碼則為0000
    00000 ，核非被告位於桃園市○○○街237 號11樓住處電話
    （依被告為警查獲後簽立之自願受搜索同意書所示，該址電
    話號碼為000000000）； 又前述行動電話門號於同日晚間11
    時30分許，則未有任何通話紀錄，此有0000000000號行動電
    話門號雙向通聯紀錄在卷可按。被告於本院準備程序復改稱
    ：93年9 月16日晚間11時許，係伊撥打電話予乙○○，於檢
    察官訊問時稱乙○○撥打電話予伊部分有誤云云，然其所述
    與前揭雙向通聯紀錄顯示0000000000門號於93年9 月16日11
    時0 分起至11時59分止並未接獲任何來電，更屬扞格，俱徵
    被告所辯無非卸責之詞，不足採信。
  (七)綜核上情，足認被告係與乙○○、「聖旨」及其餘同夥3 人
    ，於93年9 月17日凌晨0 時許，至臺北縣鶯歌鎮○○街190
    號己○○居住之建築物，先以不詳工具破壞其小門門鎖後，
    因仍無法開啟，遂以客觀上足以危害他人生命、身體安全之
    不詳兇器，將其防盜鐵欄杆拆除後，自該窗戶進入該建築物
    內，竊取被害人所有置放該處之電視機、VCD 放映機及點焊
    機各1 台得手，被告之犯行，已堪認定。
二、核被告所為，係犯刑法第321 條第1 項第1 款、第2 款、第
    3 款、第4 款之結夥三人以上，攜帶兇器，毀壞安全設備，
    於夜間侵入有人居住之建築物竊盜之加重竊盜罪（公訴人漏
    未列載該條第1 項第3 款之條文，尚有疏誤，應予補正）。
    被告與乙○○及另4 名不詳姓名、年籍之同夥間，就上開犯
    行有犯意之聯絡與行為之分擔，均為共同正犯。又被告有如
    犯罪事實欄所述論罪科刑之執行紀錄，有臺灣高等法院被告
    全國前案紀錄表可參，其於有期徒刑執行完畢後5 年內再犯
    上開有期徒刑以上之罪，為累犯，應依刑法第47條規定，加
    重其刑。爰審酌被告正值青壯，不思尊重他人權益，恣意竊
    取他人財物，雖所竊得物品價值非鉅，惟其結夥多人攜帶兇
    器，於夜間以破壞門鎖、鐵欄杆等安全設備之方式侵入有人
    居住之建築物行竊，對他人生命、身體及財產安全所肇危害
    非輕，及其犯罪之動機、目的、手段，暨犯後飾詞卸責，毫
    無悔意之態度等一切情狀，量處如主文所示之刑，以示懲儆
    。
三、又被告及其同夥用以破壞前址門鎖之工具，及破壞防盜鐵欄
    杆之兇器，未據扣案，無從認定是否業經丟棄，於本案亦無
    證據足資證明係被告或其同夥所有之物，無從併予宣告沒收
    ，附此敘明。
四、至乙○○於93年9 月17日凌晨0 時許，夥同被告等共6 人，
    攜帶兇器，在臺北縣鶯歌鎮○○街190 號己○○居住之建築
    物，於破壞其門鎖及防盜鐵欄杆等安全設備後，入內行竊之
    行為，涉犯刑法第321 條第1 項第1 款、第2 款、第3 款、
    第4 款之加重竊盜罪，未據起訴，應由臺灣板橋地方法院檢
    察署檢察官另行偵查後，為適法之處理，附此敘明。
據上論斷，應依刑事訴訟法第299 條第1 項前段，刑法第321 條
第1 項第1 款、第2 款、第3 款、第4 款、第47條，判決如主文
。
中　　華　　民　　國　　94　　年　　5 　　月　　18　　日
                        臺灣板橋地方法院刑事第二庭
                            審判長法  官  鄭  水  銓
                                  法  官  陳  福  來
                                  法  官  廖  怡  貞
以上正本證明與原本無異。
如不服本判決，應於判決送達後10日內向本院提出上訴狀 (應附
繕本)， 上訴於臺灣高等法院。
                                  書記官  鄒  秀  珍
中　　華　　民　　國　　94　　年　　5 　　月　　18　　日
附錄本案論罪科刑法條全文
刑法第321 條
犯竊盜罪而有左列情形之一者，處六月以上五年以下有期徒刑：
一  於夜間侵入住宅或有人居住之建築物、船艦，或隱匿其內而犯
    之者。
二  毀越門扇、牆垣或其他安全設備而犯之者。
三  攜帶兇器而犯之者。
四  結夥三人以上而犯之者。
五  乘火災、水災或其他災害之際而犯之者。
六  在車站或埠頭而犯之者。
前項之未遂罰之。
